# 销售商品搭赠的分录

提问人：yjhly2011 时间：2021-07-26 23:33:07
各位大侠，我们公司是一家销售型公司，主营白酒，A、B、C三个品种，各自有市场定价，其中A产品 1000 元/瓶，B产品 500 元/瓶，C产品 200 元/瓶，销售 2 瓶A产品赠 1 瓶B产品；销售 2 瓶C产品赠 1 瓶C产品。
对赠品处理的问题：
1 、销售A产品
（ 1 ）确认 2 瓶A产品的主营业务收入 2000 元，主营业务成本按 2 瓶A产品的实际成本结转，销售费用按 1 瓶B产品的实际成本核算；
（ 2 ）将收到的 2000 元在A产品和B产品之间分配（按市场价格），即 2 瓶A产品对应的主营业务收入为 2 瓶 _1000_ 元 _/_ 瓶 _÷_ （ _2_ 1000+1 _500_ ）， _1_ 瓶 _B_ 产品对应的主营业务收入为 _1_ 瓶 500 元/瓶÷（ 2 _1000+1_ 500 ）。
正确的处理方式应该是哪种？（增值税税法对处理搭赠是按第二种方式：国家税务总局关于确认企业所得税收入若干问题的通知，国税函〔 2008 〕 875 号，企业以买一赠一等方式组合销售本企业商品的，不属于捐赠，应将总的销售金额按各项商品的公允价值的比例来分摊确认各项的销售收入。）
2 、销售C产品
（ 1 ）确认 2 瓶C产品的主营业务收入 400 元，主营业务成本按 2 瓶C产品的实际成本结转，销售费用按 1 瓶C产品的实际成本核算；
（ 2 ）确认 3 瓶C产品的主营业务收入 400 元，主营业务成本按 3 瓶C产品实际成本结转。
正确的处理方式应该是哪种？如果按第（ 2 ）种方式，随着公司销售政策阶段性的不同，毛利率会变化很大，因为销售单价在变化。
3 、联想到一些其他业务，比如销售 2 瓶A产品，赠送一个价值 500 元的工艺品（单独采购用于促销），公司从不销售这种工艺品，只是为了促销使用，那么赠送的工艺品是否可以按采购成本列示为销售费用，工艺品对应的增值税进项税额可以抵扣吗？
谢谢各位大侠能在闲暇时间回复

回答人：chenyiwei
这两种方式都是作为捆绑销售处理。销售收入的计量金额为合同价；销售成本为实际发出商品（包括赠品）的成本。并不是将赠品成本单独确认为销售费用。此类随同销售的赠品，其成本都是计入营业成本中的。
如果赠品不是本企业日常经营的商品，而是专门外购的赠品，则根据《企业会计准则讲解（ 2010 ）》P21：“企业采购用于广告营销活动的特定产品，向客户预付货款未取得商品时，应作为预付账款进行会计处理，待取得相关商品时计入当期损益(销售费用)。企业取得广告营销性质的服务比照该原则进行处理”，即购入时直接作为销售费用确认，而不是在送出时才计入费用。

提问人：yjhly2011 时间：2021-07-28 10:05:00
谢谢陈版主，您的回复学习了，很受益！还有两种情况：
1 、销售酒类产品，原购进的一箱酒 6 瓶装，为了扩大销售，公司自行采购更好的礼盒，每个礼盒仍然装 6 瓶酒，即将原酒箱替换，那么礼盒的成本是在销售时结转到成本里，还是在采购时计入当期损益（销售费用）？
2 、公司自行采购另外一种礼盒及包装箱，每个礼盒里装公司常规销售的两瓶不同品种的酒，每个包装箱四盒。可以理解为新生成了一个酒的品种，单独作价进行销售。这种账务处理是否这样：
采购时：
借：库存商品（两种酒）
应交税费
贷；银行存款
借：原材料-礼盒
原材料-包装箱
应交税费
贷：银行存款
组装礼盒时：
借：库存商品-礼盒酒
贷：库存商品-两种酒
原材料-礼盒
原材料-包装箱
如果可以，第一种情况是否也按这种方式处理。
期待您的回复，谢谢！

回答人：chenyiwei
1 、礼盒成本在销售时结转成本。 2 、可以这样处理。